【裁判字號】    99,上訴,1027
【裁判日期】    990511
【裁判案由】    毒品危害防制條例
【裁判全文】
臺灣高等法院刑事判決                99年度上訴字第1027號
上  訴  人
即  被  告    甲○○
選任辯護人    鄭曄祺律師
上列上訴人因違反毒品危害防制條例案件，不服臺灣桃園地方法
院98年度訴字第1232號，中華民國99年1月20日第一審判決（起
訴案號：臺灣桃園地方法院檢察署98年度偵字第9186號），提起
上訴，本院判決如下：
    主  文
原判決撤銷。
甲○○轉讓第三級毒品，處有期徒刑伍月，如易科罰金，以新臺
幣壹仟元折算壹日，扣案之行動電話壹支（內含門號0000000000
號SIM卡壹張）、未扣案之轉讓毒品所得新臺幣捌佰元均沒收，
如全部或一部不能沒收時，新臺幣捌佰元部分，以其財產抵償之
；又轉讓第三級毒品未遂，處有期徒刑月，如易科罰金，以新
臺幣壹仟元折算壹日，扣案之行動電話壹支（內含門號00000000
00號SIM卡壹張）均沒收；應執行有期徒刑陸月，如易科罰金，
以新臺幣壹仟元折算壹日，扣案之行動電話壹支（內含門號0000
000000號SIM卡壹張）、未扣案之轉讓毒品所得新臺幣捌佰元均
沒收，新臺幣捌佰元部分，如全部或一部不能沒收時，以其財產
抵償之。
    事  實
一、甲○○（綽號小兔）明知愷他命（Ketamine）係毒品危害防
    制條例第2條第2項第3款所規定之第三級毒品，未經許可不
    得持有，依法亦不得轉讓，仍基於轉讓第三級毒品之犯意，
    以其所有門號0000000000號行動電話作為轉讓愷他命之聯絡
    工具，供欲向其原價轉讓愷他命之友人鍾純瑋與其聯絡之用
    。鍾純瑋先於民國（下同）98年3月17日晚間11時餘許，以
    其所有門號0000000000號行動電話，撥打甲○○上開行動電
    話聯絡轉讓第三級毒品愷他命，相約至桃園縣中壢市○○○
    路12號全家便利商店前（即桃園縣中壢市啟英高中附近），
    鍾純瑋依約抵達上開處所後，甲○○囿於朋友情誼，即以每
    包新臺幣（下同）400元之代價，原價轉讓2包愷他命予鍾純
    瑋，並收取價金800元。嗣鍾純瑋於98年4月14日下午1時30
    分許駕駛車牌號碼Q2-4936號自用小客車途經桃園縣蘆竹鄉
    ○○路時為警臨檢查獲其持有愷他命犯行，並供出其持有之
    第三級毒品愷他命係自甲○○處轉讓而來，乃在警方授意下
    ，由不具購買愷他命意思之鍾純瑋於同日晚間6時33分許，
    以其所持上開門號行動電話撥打予甲○○上開門號行動電話
    ，佯裝欲向甲○○原價轉讓第三級毒品愷他命，並相約在前
    揭全家便利商店前交易，以每包400元之價格轉讓愷他命2包
    ，嗣同日晚間11時40分許，鍾純瑋及員警先到上開相約地點
    等候，甲○○到場交付毒品愷他命時，為警當場以現行犯逮
    捕甲○○而未遂，惟甲○○趁機將欲交付與鐘純瑋之2包愷
    他命丟棄於一旁而未扣案，警察並當場扣得甲○○所有供聯
    繫轉讓上開毒品所用行動電話（內含門號0000000000號SIM
    卡1張）1支，及與本件轉讓犯行無涉，而供其施用之愷他命
    2包（含袋共毛重1.41公克，因鑑驗使用0.01公克）。
三、案經桃園縣政府警察局蘆竹分局移送臺灣桃園地方法院檢察
    署檢察官偵查起訴。
    理  由
壹、證據能力部分：按被告以外之人於審判外之言詞或書面陳述
    ，除法律有規定者外，不得作為證據，刑事訴訟法第159 條
    第1項定有明文，此即學理上所稱「傳聞證據排除法則」。
    又被告以外之人於審判外之陳述，雖不符同法第159條之1至
    第159條之4之規定，而經當事人於審判程序同意作為證據，
    法院審酌該言詞陳述或書面陳述作成時之情況，認為適當者
    ，亦得為證據。當事人、代理人或辯護人於法院調查證據時
    ，知有第159條第1項不得為證據之情形，而未於言詞辯論終
    結前聲明異議者，視為有前項之同意，此則據同法第159 條
    之5規定甚明。鑒於採用傳聞證據排除法則重要理由之一，
    係因傳聞證據未經當事人之反詰問予以覈實，若當事人願放
    棄對原供述人之反對詰問時，原則上即可承認該傳聞證據之
    證據能力。而揆諸我國刑事訴訟法第159條之5之立法理由，
    除參照前述傳聞證據排除法則之基本法理外，亦參考日本刑
    事訴訟法第326條之立法例，查日本刑事審判實務之運作，
    有關檢察官及被告均同意作為證據之傳聞書面材料或陳述，
    可直接援引該國刑事訴訟法第326條作為傳聞例外之法律依
    據，僅在檢察官與被告或其辯護人不同意之情況下，乃須根
    據其他傳聞例外規定，俾以斟酌該等傳聞書面材料或陳述是
    否具有證據能力，在當事人間無爭執之案件中，傳聞證據基
    本上均可依據前引規定提出於法院使用。據此，我國刑事訴
    訟法第159條之5之適用應可作同上之解釋。本判決引用之被
    告以外之人於審判外之陳述，公訴人、被告與辯護人就上開
    傳聞證據，於本院行準備程序時，均表示同意有證據能力（
    見本院99年4月12日準備程序筆錄第3頁），而本院審酌上開
    傳聞證據作成時之情況，並無違法取證及證明力過低之瑕疵
    ，亦認以之作為證據為適當，依前揭規定說明，自有證據能
    力。
貳、得心證之理由：訊據上訴人即被告甲○○於原審及本院審理
    中均坦承曾於前揭時、地，與鍾純瑋以電話聯絡後，以每包
    400元之價格，將愷他命交付予證人鍾純瑋1次既遂、1次未
    遂之情，證人鍾純瑋和伊是朋友，會一起施用愷他命，如果
    鍾純瑋有需要會打電話給伊，伊再以購入之原價轉讓予鍾純
    瑋，伊曾向鍾純瑋收800元，而被警察查到那1次，打算跟他
    收2包愷他命800元，毒品是打電話向藥頭買的，1包是400
    元，5包2000元，伊本來就有工作，不是靠販賣愷他命賺錢
    云云。
一、經查，被告購得愷他命之價格，係以5包2000元價格向藥頭
    買，亦即1包400元等情，迭據被告於警詢、偵查、原審審理
    及本院審理時供述明確（偵查卷第7頁、第40頁、原審訴字
    第1232號卷第15頁、第16頁，本院99年4月27日審判程序筆
    錄第5頁）。雖被告曾於偵查中供陳：以5克2000元價格買入
    云云（偵查卷第71頁），此與被告上揭自白內容不符，且被
    告對此於原審審理時說明：伊在偵查中是說5「個」2000元
    ，不是說5「克」2000元等語（原審訴字第1232號卷第15頁
    ），而「克」與「個」以國語發音，確有相似之處，足見被
    告所辯可採。被告以1包400元之價格買入愷他命一情，堪予
    認定。
二、被告於98年3月17日晚間11時30分許，以每包400元之價格，
    原價轉讓第三級毒品愷他命2包800元予證人鍾純瑋之事實，
    業據被告於警詢時供稱：伊曾經以同樣價錢轉賣給鍾純瑋，
    伊向別人買1小包愷他命400元，再以相同價格轉賣給鍾純瑋
    ，只是單純朋友關係，沒有賺錢或獲取利益等語（見偵查卷
    7 頁至第8頁）；嗣於檢察官第1次訊問時自承：曾以每包
    400 元價格賣鍾純瑋等語（偵查卷第39頁）。且經證人鍾純
    瑋於警詢、偵查中均證稱：愷他命是朋友綽號小兔之女子給
    伊，1包400元，2人以電話聯絡，小兔的電話為0000000000
    等語（偵查卷第13頁），伊都是在桃園縣中壢市啟英高中附
    近跟小兔買，一次2包等語（偵查卷第17頁），警察查獲之
    被告，即是交愷他命與伊的女子小兔（偵查卷第20頁），伊
    於98 年3月17日晚間11點半左右以行動電話與被告聯絡應該
    是在買毒品等語（偵查卷第61頁），則證人鍾純瑋上開證明
    ，核與被告於警詢及偵查時之自白相符。而被告使用之0000
    000000號行動電話，與證人鍾純緯使用之0000000000號行動
    電話，於98年3月17日晚間11時30分43秒亦有通話聯絡22 秒
    ，此有通聯紀錄在卷可憑（偵查卷第48頁）。參諸證人鍾純
    瑋與被告並無任何夙怨嫌隙，並無誣攀被告之必要，應認證
    人鍾純瑋前揭所證各節並非虛妄，堪信被告上開自白及證人
    鍾純瑋之證言，俱與事實相符，堪予採信。至被告固於偵查
    中及原審審理中陳稱伊於98年3月17日以400元價格交付1 包
    愷他命予鍾純瑋云云（偵查卷第39頁、原審訴字第1232號卷
    第15頁），然證人鍾純瑋於警詢時已明確證述伊向被告拿取
    毒品都是1次2包等語（偵查卷第17頁），被告於本院審理時
    亦自承有拿愷他命予鍾純瑋，1包400元，伊收了800元等語
    （見本院99年4月27日審判筆錄第2頁），是被告於98年3 月
    17日係以1包400元之價格，轉讓2包第三級毒品愷他命予證
    人鍾純瑋並收取800元等情，堪以認定。證人鍾純緯雖於警
    詢時指證：伊向被告拿2包愷他命，價格700元云云（偵查卷
    第17頁），且被告於偵查中亦供認：700元是2包的價錢，因
    為鍾純緯少100元云云（偵查卷第40頁），惟此與開被告自
    承收取800元之供述不符，且與2包800元之價格相悖；況且
    ，在重量未增減之情形，以2包700元之價格轉讓與證人鍾純
    緯，被告交付愷他命與證人鍾純緯，反而有價格上之損失。
    故被告於98年3月17日交付2包愷他命，並向證人鍾純緯收取
    800元，較為可採。雖被告於本院審理時曾自承有販賣毒品
    之犯行等語（見本院99年4月12日準備程序筆錄第2頁），然
    嗣後再經本院訊問後，陳稱：「（問：你說你沒有謀利，為
    什麼要這麼做，難道不怕被警察查到嗎？）答：我跟他是朋
    友，沒想那麼多」、「……因為我自己有在吸食，因為朋友
    打電話給我，說他要K他命，我想是朋友就給他……」、「
    （問：你剛才說是以原價轉讓給鍾純瑋，為什麼又承認是販
    賣？）答：我承認有跟他收錢，這個行為是不對的」等語（
    見本院99年4月27日審判筆錄第6頁），是被告誤認原價轉讓
    毒品愷他命予證人鍾純瑋，為販賣毒品之行為，是不得執此
    而遽將被告原價轉讓毒品犯行評價為販賣，核予敘明。
三、又查，證人鍾純緯經警授意，與被告於98年4月14日，以電
    話約定在桃園縣中壢市啟英高中附近，以每包400元之價格
    原價轉讓2包毒品愷他命，被告為警當場查獲而不遂之事實
    ，業據被告於第1次檢察官訊問時坦白承認：伊以800元價格
    賣給鍾純瑋2包，2人以電話聯絡，約好在查獲（偵查卷第39
    頁），核與證人鍾純瑋於警詢、偵查中證稱：98年4月14日
    當天，伊配合警員辦案，使用伊所有0000000000號行動電話
    撥打被告之行動電話後，聯絡相約於桃園縣中壢市○○路與
    南園二路交叉口全家便利商店前交易毒品愷他命，嗣被告到
    場時為警員查獲等語（偵查卷第20頁至第21頁、第62頁）相
    符，復有被告所使用0000000000號電話，與證人鍾純瑋所使
    用之0000000000號電話之通聯紀錄、查獲現場與扣案物品照
    片共12幀在卷可憑（偵卷第58頁至第59頁、第28頁至第33頁
    ）。足認被告前開自白與事實相符，此部分事證明確，被告
    犯行堪以認定。
四、按刑法所謂販賣行為，須以營利之意思而販入或賣出，方足
    構成（最高法院67年臺上字第2500號、69年臺上字第1675號
    判例參照）。倘於有償讓與他人之初，係基於營利之意思，
    並已著手實施（如兜售等），而因故無法高於購入原價出售
    ，最後不得不以原價或低於原價讓與他人時，仍屬販賣行為
    。苟始終無營利之意思，縱以原價或低於原價有償讓與他人
    ，即難謂為販賣行為，僅得以轉讓罪論處。再者，向一般不
    認識或不熟識之人兜售毒品，固可因彼此關係甚淺，參酌毒
    品係物稀價昂之物，以售賣毒品屬政府懸為嚴予取締之犯罪
    ，苟無利可圖，應無甘冒被查緝法辦重刑之危險等為由，據
    而認定行為人有從中賺取買賣差價牟利之意圖。但就彼此間
    屬甚為熟識且皆有施用毒品惡習，有時甚至無償互通有無一
    起施用毒品之人而言，則尚難以上揭推理認定出面購買少量
    毒品者係有營利之意圖。故「營利」意圖為販賣毒品之必要
    構成要件，須以嚴格之證據證明之，亦即必須有相當之客觀
    事實，足以表徵其主觀意念之遂行性及確實性，始足當之。
    被告雖坦承前揭原價轉讓愷他命給鍾純瑋之事實，惟堅詞否
    認有何販賣愷他命之營利意圖及賺取價差之行為，辯稱：伊
    與證人鍾純緯本來就玩在一起，他沒有愷他命，請伊幫忙拿
    ，伊直接跟藥頭拿5包2000元，伊先付錢，拿到愷他命交給
    鍾純瑋後，鍾純瑋再給錢，一包算他400元，這2次都是伊去
    跟藥頭拿回來後直接交給鍾純瑋的，沒有賺他錢等語（原審
    訴字第1232號卷第15頁至第17頁）等語。
（一）經查：98年4月14日當場扣得供被告轉讓所用之愷他命2
      包含袋毛重各為0.9公克、0.51公克，此有桃園縣政府警
      察局蘆竹分局扣押物品目錄表（偵卷第27頁）在卷可稽，
      參酌被告於警詢時供認：伊持有之愷他命，有施用過，不
      是賣給鍾純緯等語（偵查卷第8頁）；又原審審理中陳稱
      ：伊拿2000元去買到5包，這次鍾純瑋要2包，其餘的愷他
      命想要留下來自己用。鍾純瑋坐小貨車來時，伊是站在副
      駕駛座的窗戶旁跟他說拿到了，警察出現時，伊感覺到有
      人靠過來，本來想要把口袋裡5包愷他命全丟掉，但是只
      隨便丟了3包，其他都在身上被查到（原審訴字1232號卷
      第16頁）；復於本院審理時供稱：伊當天向藥頭買5包200
      0元，在家中施用1包半，其餘的愷他命放在身上，後來警
      察來，伊把要給鍾純緯的2包愷他命丟掉，而警察在伊身
      上扣得1包半的愷他命，是伊自己施用的等語（本院99年4
      月27日審判程序筆錄第5頁備第6頁）；足認被告向上游以
      2000元購入愷他命5包後，擬轉讓其中2包予證人鍾純瑋，
      然於遭警方查緝時，丟棄供轉讓之用之愷他命2包，卻將
      供己施用及已施用之愷他命各1包遺留在身上而併遭查扣
      。再參諸證人鍾純瑋於警詢中陳稱伊向被告購入之愷他命
      為每包含袋毛重0.9公克者（偵查卷第17頁），且扣案被
      告販入之2包愷他命中，其中1包之重量亦是含袋毛重0.9
      公克，此觀諸扣押物品目錄表、扣案愷他命照片1幀即明
      （偵查卷第27頁、第33頁），益見被告販入後未摻入其他
      物品減低愷他命純度或減少重量再轉讓與證人鍾純緯。
（二）是被告以每包400元之價格原價轉讓愷他命與證人鍾純緯
      ，此數量及價格，與其購入數量、價格相同，被告並無利
      潤可圖。又觀之被告於偵查時所陳：拿到愷他命後，一起
      把愷他命玩掉等語（偵查卷第72頁）；復原審審理時供陳
      ：若伊當時有空，就會去拿愷他命回來，然後和證人鍾純
      緯一起拉K等語（原審訴字第1232號卷第16頁背面），堪
      認被告與鍾純瑋間為朋友關係，2人曾一起施用愷他命，
      彼此互信良好。再者，倘被告有販賣愷他命與證人鍾純緯
      牟利之意圖，衡諸毒品價昂又難以取得，遭查緝之風險甚
      高，刑責極重，是故一般進行毒品交易時錙銖必較而隨身
      攜帶電子磅秤，然被告遭查獲時並未扣得電子磅秤或交易
      帳冊等物，顯與一般毒品交易不同，足見被告並無販賣毒
      品愷他命之意圖，堪可認定。
五、綜上所述，本件事證明確，被告上開犯行堪以認定，應依法
    論科。
參、論罪科刑及撤銷改判部分：
一、核被告所為，就98年3月17日轉讓愷他命2包800元予證人鍾
    純瑋部分，係犯毒品危害防制條例第8條第3項之轉讓第三級
    毒品既遂罪，另就98年4月14日轉讓愷他命予證人鍾純瑋部
    分，該次因證人鍾純瑋並無購買之真意而未遂，係犯毒品危
    害防制條例第8條第5項、第3項之轉讓第三級毒品未遂罪，
    起訴書認應成立同條例第4條第3項販賣第三級毒品罪、及同
    條例第4條第3項、第6項販賣第三級毒品未遂罪，起訴法條
    尚有未洽，然其基本事實同一，爰予變更起訴法條。被告轉
    讓第三級毒品前持有之低度行為，為轉讓之高度行為所吸收
    ，均不另論罪。被告所為上開1次轉讓第三級毒品既遂及1次
    轉讓第三級毒品未遂之犯行，犯意各別，行為互殊，應予分
    論併罰。被告於98年4月14日之犯行，已著手於轉讓第三級
    毒品犯罪行為之實行而不遂，為未遂犯，依刑法第25條第2
    項規定，按既遂犯之刑減輕之。又被告行為後，毒品危害防
    制條例部分條文業於98年5月20日修正公佈，並自公佈日起
    算至第3日生效（司法院98年6月29日院臺廳刑一字第098001
    4643函參照）。98年5月20日修正前毒品危害防制條例第17
    條本無同條第2項減輕其刑之規定，然經修正後增訂：「犯
    第4條至第8條之罪於偵查及審判中均自白者，減輕其刑」。
    是被告行為時雖無減輕其刑之規定，然被告於行為後該條既
    經增訂，自應對被告適用該修正後之裁判時法。本件被告於
    偵查、審理中均曾自白犯行，所犯轉讓第三級毒品既遂罪、
    未遂罪，各應依修正後毒品危害防制條例第17條第2項規定
    減輕、遞減輕其刑。又被告所轉讓毒品，均未達同條第6項
    應予加重其刑之數量，自毋庸加重其刑，附此敘明
二、原審對被告論罪科刑，固非無見，惟查：（一）被告上開2
    次犯行，分別成立轉讓第三級毒品既遂罪及轉讓第三級毒品
    未遂罪，原判決對被告論以販賣第三級毒品既遂罪及販賣第
    三級毒品未遂罪，尚有未洽；（二）本件當場扣得被告供己
    施用之愷他命2包，原判決認其中1包（含袋毛重0.9公克，
    鑑驗使用0.01公克）係供本件轉讓未遂犯行所用，認定事實
    ，亦有不當；（三）本件應有修正後毒品危害防制條例第17
    條第2項規定之適用，原判決對此未予說明，尚有可議；（
    四）原判決以被告所犯販賣第三級毒品既遂、未遂罪，有情
    輕法重之感，而均適用刑法第59條規定酌減其刑，容有不當
    。被告上訴請求緩刑，固無理由，惟指摘原判決認定被告具
    有營利意圖，販賣第三級毒品愷他命有誤部分，非無理由，
    原判決既有上開可議而無可維持，自應由本院將原判決予以
    撤銷改判。爰審酌被告無其他前科，素行良好，有本院被告
    前案紀錄表可按，其於本案犯罪時年紀尚輕，思慮欠周，法
    治觀念淡薄，固應認知毒品不僅殘害施用者自身健康，且因
    施用毒品而散盡家財、連累家人，或為毒品鋌而走險者，更
    不可勝計，施用者導致精神障礙，性格異常，甚至造成生命
    危險之成癮性，而嚴重戕害國人之身心健康，毒品危害社會
    甚鉅，竟貪圖一時享樂，轉讓愷他命與他人，漠視毒品對於
    他人身心健康之戕害及國家對於杜絕毒品犯罪之禁令，惟念
    及被告轉讓愷他命既遂所得金額僅800元，數量尚寡，及轉
    讓愷他命未遂之數量非鉅等一切情狀，分別就其所犯2罪判
    處如主文第2項所示之刑，並定其應執行之刑及易科罰金之
    折算標準，以資懲戒。
三、末按「毒品危害防制條例第2條第2項規定，毒品依其成癮性
    、濫用性及對社會危害性分為四級，並就製造、運輸、販賣
    、意圖販賣而持有、以非法方法使人施用、引誘他人施用及
    轉讓等不同品項毒品之行為，分別定其處罰。至施用或持有
    第三、四級毒品，因其可罰性較低，故予除罪化，僅就施用
    及持有第一、二級毒品科以刑罰。惟鑑於第三、四級毒品均
    係管制藥品，特於同條例第11條之1明定無正當理由，不得
    擅自持有；第18條第1項後段復規定查獲之第三、四級毒品
    ，無正當理由而擅自持有者，沒入銷燬之。從而，依同條例
    第18條第1項後段應沒入銷燬之毒品，專指查獲之施用、持
    有第三、四級毒品而言；倘係查獲之製造、運輸、販賣、意
    圖販賣而持有、以非法方法使人施用、引誘他人施用或轉讓
    之第三、四級毒品，既屬同條例相關法條明文規定處罰之犯
    罪行為，即非該條項應沒入銷燬之範圍。又同條例第19條第
    1項所定『供犯罪所用或因犯罪所得之物』，係指犯第4條至
    第9條、第12條、第13條或第14條第1項、第2項之罪所用或
    所得之物，不包括毒品本身在內，自不得為第三、四級毒品
    之沒收依據（以犯第8條第3項轉讓第三級毒品罪為例，其供
    犯罪所用之物，當指「供轉讓第三級毒品所用之物」而言；
    第三級毒品本身為轉讓之標的，為遂行轉讓該毒品使用之物
    ，始屬「供犯罪『犯第8條第3項之轉讓第三級毒品罪』所用
    之物」，其理至明）。同條例對於查獲之製造、運輸、販賣
    、意圖販賣而持有、以非法方法使人施用、引誘他人施用及
    轉讓第三、四級毒品之沒收，並無特別規定，如其行為已構
    成犯罪，則該毒品即屬不受法律保護之違禁物，應回歸刑法
    之適用，依刑法第38條第1項第1款之規定沒收之（最高法院
    著有95年度臺上字第911號、96年度臺上字第884號判決意旨
    參照）。惟查：被告於98年3月17日向鍾純瑋所收取之對價
    800元，為其轉讓第三級毒品愷他命之犯罪所得，且屬被告
    所有，雖未扣案，仍應依毒品危害防制條例第19條第1項規
    定宣告沒收，如全部或一部不能沒收時，以其財產抵償之；
    而扣得之門號0000000000號行動電話（含SIM卡1張）1支，
    係被告所有供犯本罪所用之物，應依毒品危害防制條例第19
    條第1項前段宣告沒收，並於所犯各罪項下之主文中分別宣
    告之，又因該手機及其SIM卡已經扣案，並無不能沒收之情
    形，自無再予諭知如全部或一部不能沒收時，追徵其價額之
    必要。另被告轉讓與證人鍾純緯之愷他命2包，業經被告為
    警逮捕前丟棄而滅失，無從為沒收之諭知；而被告身上扣得
    之第三級毒品愷他命2包（含袋毛重1.41公克，因鑑驗使用0
    .01公克），雖係違禁物，但係供被告施用，與本件轉讓犯
    行無涉（最高法院94年度臺上字第240號、第1227號、第598
    4號判決參照），本院自無從為沒收之諭知，併此指明。
據上論斷，應依刑事訴訟法第369條第1項前段、第364條、第299
條第1項前段、第300條，毒品危害防制條例第8條第3項、第5項
、第17條第2項、第19條第1項，刑法第11條前段、第25條第2項
、第51條第5款、第41條第1項，判決如主文。
本案經檢察官吳茂松到庭執行職務。
中    華    民    國    99    年    5     月    11    日
                  刑事第五庭審判長法  官  高明哲
                                  法  官  林洲富
                                  法  官  高玉舜
以上正本證明與原本無異。
檢察官如不服本判決，應於收受送達後10日內向本院提出上訴書
狀，其未敘述上訴之理由者並得於提起上訴後10日內向本院補提
理由書（均須按他造當事人之人數附繕本）「切勿逕送上級法院
」。
                                  書記官  許雅淩
中    華    民    國    99    年    5     月    11    日
附錄：本案論罪科刑法條全文
毒品危害防制條例第8條
轉讓第一級毒品者，處1年以上7年以下有期徒刑，得併科新臺幣
1百萬元以下罰金。
轉讓第二級毒品者，處6月以上5年以下有期徒刑，得併科新臺幣
70萬元以下罰金。
轉讓第三級毒品者，處3年以下有期徒刑，得併科新臺幣30萬元
以下罰金。
轉讓第四級毒品者，處1年以下有期徒刑，得併科新臺幣10萬元
以下罰金。
前四項之未遂犯罰之。
轉讓毒品達一定數量者，加重其刑至二分之一，其標準由行政院
定之。

司法院資訊處製作；財團法人民間司法改革基金會備份。
